臺灣嘉義地方法院刑事判決　　　　　　96年度交簡上字第77號
上　訴　人
即　被　告　甲○○
上列上訴人即被告因公共危險案件，不服本院簡易庭民國96年7
月18日96年度嘉交簡字第635號第一審判決（聲請簡易判決處刑
書案號：臺灣嘉義地方法院檢察署96年度速偵字第214號），提
起上訴，本院管轄之第二審合議庭判決如下：
    主  文
上訴駁回。
    事  實
一、甲○○前曾於民國92年間，先後2次因服用酒類不能安全駕
    駛動力交通工具而駕駛之公共危險案件，經本院92年度嘉交
    簡字第579號判決、92年度嘉交簡字第841號判決，分別判處
    拘役45日、59日，上開2案接續執行，甫於92年12月29日執
    行完畢出監（尚不構成累犯）。詎仍不知悔改，明知酒後駕
    駛動力交通工具，因體內酒精成份導致注意及感官能力低下
    ，將造成參與道路交通公眾之危險，復於96年7月7日晚上11
    時許，在嘉義市○○路與民族路附近一帶，飲用酒類，知悉
    其已精神狀況不佳反應較慢，無法為安全之駕駛，竟仍駕駛
    車牌號碼LZT-430號機車，由上揭地點出發欲返回北社尾路
    之住處時，沿同市○○路道路由西向東方向行駛，嗣於隔日
    凌晨0時25分許，駕車行經該路段與同市○○路之交岔路口
    處，因車輛未開車頭大燈，對員警指揮反應遲緩、駕駛判斷
    力顯然欠佳，經警方攔檢發現查獲及測試過程，有呆滯木僵
    及多話情事，施以交通稽查，現場測得甲○○呼氣所含酒精
    濃度為0.72MG/L
二、案經嘉義市警察局第二分局報告臺灣嘉義地方法院檢察署檢
    察官偵查後聲請以簡易判決處刑。
    理  由
一、本件上訴人即被告甲○○均未於言詞辯論終結前對於測試觀
    察紀錄表、前案紀錄等傳聞證據之證據能力有所異議。因被
    告於本院審理時已坦承犯罪，自白且與前開傳聞證據內容相
    符，該等證據又查無顯不可信之情況，本院審酌予以採納之
    ，無礙被告程序上之彈劾詰問權利，認前開傳聞證據合於刑
    事訴訟法第159條之4、5等規定，因而具備證據能力，此合
    先敘明之。
二、訊據被告對於事實欄所載之犯罪事實坦承不諱（本審卷第35
    ），又被告為警方攔檢時，其呼氣中所含酒精濃度確實高達
    每公升0.72毫克，車輛未開車頭大燈，對員警指揮反應遲緩
    、駕駛判斷力欠佳等情，則有酒精濃度測試紀錄、測試觀察
    紀錄表在卷可參（警卷第4、5頁）。從而，被告自白與事實
    相符，事證明確，其犯行堪以認定。
三、按刑法上所謂「服用酒類不能安全駕駛動力交通工具」之構
    成要件乃著重酒精對於駕駛人在駕駛交通工具之狀況下維持
    身心整體應變能力之影響，而酒精對於人體的影響，在經驗
    科學上並不限於徹底麻醉身心，當血液酒精濃度（一般為呼
    氣酒精濃度的200倍到230十倍）過高而造成酒精中毒時，即
    使僅每公升100毫克（換算為呼氣中酒精濃度約為每公升0.5
    毫克）亦足以使正常駕駛人無法保持各種感官之正常運作而
    影響其駕駛行為所需能力，此等自然科學上所肯定之實驗數
    據，業據法務部於88年5月10日邀集行政院衛生署、中央警
    察大學等相關專業機構研商確認，並取呼氣酒精濃度每公升
    0.55毫克之近似數值以為個案事實認定參考，該部於同日以
    法88檢字第1669號函行文所屬機關，故上述科學上之判定基
    準並不違背公知經驗法則。從而，駕駛人服用酒類如逾上開
    標準，顯於人類知識經驗上已無法穩定且有效操控動力交通
    工具，對於其他參與公共交通者具備一定危險性。本案被告
    酒後經警測得之呼氣中所含酒精濃度既高達每公升0.72毫克
    ，已逾前開標準，自已達到不能安全駕駛動力交通工具之程
    度。是核被告所為，係犯刑法第185條之3之服用酒類不能安
    全駕駛動力交通工具而駕駛之公共危險罪。
四、原審適用刑事訴訟法第449條第1項前段、第454條第2項，刑
    法第185條之3、第41條第1項前段，刑法施行法第1條之1第1
    項、第2項但書，參酌被告前有2次酒駕前科，經本院92年度
    嘉交簡字第579號判決、92年度嘉交簡字第841號判決，分別
    判處拘役45日、59日，上開2案接續執行，甫於92年12月29
    日執行完畢，再犯相同罪名，對於參與道路交通民眾之安全
    危險性非小，逕以簡易判決判處被告有期徒刑4月，如易科
    罰金以新臺幣1000元折算1日，核其認事用法正確無誤，量
    刑亦未逾越法律賦與所得裁量範圍。被告上訴意旨指摘原判
    決量刑不當，為無理由，應予駁回。
據上論結，應依刑事訴訟法第455條之1第1項、第3項、第368百
條，判決如主文。
本案經檢察官陳慧玲到庭執行職務。
中　　華　　民　　國　　96　　年　　10 　月　　19　　日
                        交通法庭審判長　法　官  林信旭
                                        法　官  張道周
                                        法　官  洪嘉蘭
上列正本證明與原本無異。
本件不得上訴。
中　　華　　民　　國　　96　　年　　10 　月　　19　　日
                                        書記官  吳明蓉
